# 请教大家怎么理解“存货期后结转”的含义

提问人：himinefriend 时间：2021-10-12 21:33:07
现在IPO的项目经常会被问询“存货期后结转”的情况。
个人理解是按照不同种类存货在期后状态进入之后环节的都叫结转（比如：原材料的变成半成品，半成品变成库存商品，库存商品变成发出商品，发出商品变成营业成本，这种状态上的变化是存货的期后结转）。由于没有找到权威的解释，所以不知道个人理解的对不对，是否偏颇。
还请大家赐教呐，谢谢

回答人：chenyiwei
一般可以这样理解。但应在切实可行的前提下，尽可能描述截至回复时点的各项存货结转的最新情况（时点数）。